臺灣臺南地方法院交通事件裁定　　　　　　　　　　　九十一年度交聲字第六六號
　　移
　　受處分人
　　即異議人　甲○○
右列受處分人因違反道路交通管理處罰條例案件，對於交通部公路局嘉義區監理所台
南監理站九十一年二月二十一日所為之裁決處分（處分案號：南監五字第裁七四—Ｚ
00000000號）聲明異議，本院裁定如左：
    主  文
異議駁回。
    理  由
一、聲明異議意旨如附件聲明異議狀所載。
二、按汽車行駛於高速公路或設站管制之道路，而不遵管制之規定者，處汽車駕駛人
    新臺幣（下同）三千元以上六千元以下罰鍰；次按條汽車駕駛人有違反道路交通
    安全管理條罰條例第三十三條之規定者，除依原條款處罰鍰外，並記違規點數一
    點，道路交通安全管理條罰條例第三十三條第一項、第六十一條第一項第一款，
    定有明文。經查：異議人於民國九十年十二月十五日九時五分許，於國道一號高
    速公路北向一百四十六公里處為警舉發及舉發地點速限為每小時一百公里之事實
    ，為異議人所不否認，且有內政部警政署國公路警察局公警局交字第Ｚ0000
    0000號舉發違反道路交通管理通知單一紙附卷可稽，應堪信為真實。次查：
    本件舉發係內政部警政署國道公路警察局第二警察隊（以下簡稱第二警察隊）以
    雷射槍測速器測獲異議人之行車時速為每小時一百一十四公里，超速十四公里，
    而手提式雷射槍測速器係利用紅外線對準違規之車頭，測試器同時顯示該車行速
    和施測者之距離，當雷射槍測速器對準違規車輛之車頭時，即鎖定該車行駛速度
    不受其他車輛干擾，亦據第四警察隊以九十一年一月十四日（九十一）公警國二
    刑字第○○○一六號函敘明在卷。且本件舉發之手提式雷射槍測速器亦有國外之
    檢定合格出廠證明附卷可稽。
三、次按，交通警員掣單舉發違反道路交通管理處罰條例所列之違規事實，本質上為
    行政處分，係公務員基於職務上權力，依法就特定之具體事件所為具公法上效果
    之單方行政行為，基於公務員為公法上行為具有公信力之原則，該行政處分當可
    被推定為真正，其據以依法處分之事實認定亦為正確無誤，本此公信原則，乃立
    法者賦予行政機關制定違反道路交通事件統一裁罰標準及處理細則，使執勤警員
    得當機處分（如該細則第二十三條之規定）以維護交通秩序、安全之行政目的。
    反之，若謂公務員一切行政行為均需預留證據以證其實，則國家行政勢必窒礙難
    行，據此，刑事訴訟法就犯罪證據有關之規定中，與屬行政秩序罰之交通違規裁
    罰本旨不合之部分，自不在準用之列。基此，本件受處分人即異議人雖辯稱：本
    件舉發員警無法提供有利之證明云云即無足採。
四、次按處理違反道路交通管理事件之程序及統一裁罰標準，依違反道路交通管理事
    件統一裁罰標準及處理細則之規定辦理。前項統一裁罰標準，如附件違反道路交
    通管理事件統一裁罰標準表；又違反道路交通管理處罰條例第三十三條第一項之
    規定，到案聽候裁決者，處罰鍰三千元，違反道路交通管理事件統一裁罰標準及
    處理細則第二條與違反道路交通管理事件統一裁罰標準表，分別定有明文。查：
    異議人違規後，經第二警察隊於九十年十二月十五日舉發，應到案日期為九十年
    十二月三十日，此有該舉發違反道路交通管理事件通知單一紙附卷可稽。異議人
    於九十年十二月二十一日到案提出申訴，並於九十一年二月二十七日向本院聲明
    異議，有聲明異議狀一紙載明。裁決機關逕依最低額裁處異議人三千元，並記違
    規點數一點，自有所據。從而，足認異議人之異議為無理由，應予駁回。
五、據上論斷，應依道路交通案件處理辦法第十九條，裁定如主文。
中    華    民    國      九十一    年      四        月      八      日
                                臺灣臺南地方法院交通法庭
                                    法  官  蔡  直  青
右正本證明與原本無異。
如不服本裁定，應於裁定送達後五日內向本院提出抗告狀( 應附繕本 )。
                                    書記官  孫  鈴  堯
中    華    民    國      九十一    年      四        月      十      日
